【裁判字號】    97,訴,569
【裁判日期】    971120
【裁判案由】    毒品危害防制條例
【裁判全文】
臺灣宜蘭地方法院刑事判決               97年度訴字第569號
公  訴  人  臺灣宜蘭地方法院檢察署檢察官
被      告  甲○○
                    （現在臺灣宜蘭監獄另案執行中）
上列被告因毒品危害防制條例案件，經檢察官提起公訴（九十七
年度毒偵字第七六八號），被告就被訴事實為有罪之陳述，本院
合議庭爰裁定由受命法官獨任進行簡式審判程序，判決如下：
    主  文
甲○○施用第一級毒品，累犯，處有期徒刑壹年貳月。
扣案第一級毒品海洛因包（合計驗後餘重壹點貳捌公克）及第
二級毒品安非他命貳包（合計驗後餘重壹點伍伍捌柒公克）均沒
收銷燬之。
    事  實
一、甲○○前因施用毒品案件，經本院裁定送觀察、勒戒後，認
    無繼續施用毒品之傾向，由臺灣宜蘭地方法院檢察署檢察官
    於民國八十八年十月二十二日以八十八年度毒偵字第五九號
    、八十八年度毒偵字第二一三號為不起訴處分。嗣其復因施
    用毒品案件，經本院裁定送觀察、勒戒後，認有繼續施用毒
    品之傾向，經本院裁定令入戒治處所施以強制戒治（九十年
    十二月九日戒治期滿執行完畢），並由本院羅東簡易庭判處
    有期徒刑五月確定後，又因施用毒品案件，經本院判處有期
    徒刑六月確定並於接續執行，九十一年十月二十二日縮刑期
    滿執行完畢。然其再先後因施用毒品案件，各經本院判處有
    期徒刑十月、十月確定，並與其經本院判處有期徒刑五月確
    定之竊盜案件，定應執行刑為一年十月確定，九十四年十二
    月六日縮刑假釋出監，九十五年二月十七日縮刑期滿假釋未
    經撤銷執行完畢。詎其又因施用毒品案件，經本院判處有期
    徒刑一年（嗣經減刑為有期徒刑六月）確定，九十六年九月
    二十八日易科罰金執行完畢後，仍不知悔改，再先後因施用
    毒品案件，各經本院判處有期徒刑一年、一年並定應執行刑
    為有期徒刑一年八月確定及判處有期徒刑一年確定後，猶於
    九十七年八月七日十四時許，在其位於宜蘭縣冬山鄉○○路
    一０號租屋處，將第一級毒品海洛因（下稱海洛因）及第二
    級毒品安非他命（下稱安非他命）攙混一起同時施用一次。
    嗣於同日十八時許，經警持本院核發之搜索票在其上開租屋
    處當場查獲，並扣得海洛因三包（合計驗後餘重一點二八公
    克）及安非他命二包（合計驗後餘重一點五五八七公克）。
二、案經宜蘭縣政府警察局羅東分局報告臺灣宜蘭地方法院檢察
    署檢察官偵查起訴。
    理  由
一、上開事實，迭據被告甲○○自警詢至偵審中到庭直承不諱，
    且有慈濟大學濫用藥物檢驗中心所出具，分呈嗎啡類及安非
    他命類陽性反應之檢驗總表一份在卷，暨海洛因三包（合計
    驗後餘重一點二八公克）與安非他命二包（合計驗後餘重一
    點五五八七公克）扣案可稽，堪認其自白情詞是與真實相符
    ，當可採憑。又被告前因施用毒品案件，經本院裁定送觀察
    、勒戒後，認無繼續施用毒品之傾向，由臺灣宜蘭地方法院
    檢察署檢察官於八十八年十月二十二日以八十八年度毒偵字
    第五九號、八十八年度毒偵字第二一三號為不起訴處分。嗣
    其復因施用毒品案件，經本院裁定送觀察、勒戒後，認有繼
    續施用毒品之傾向，經本院裁定令入戒治處所施以強制戒治
    （九十年十二月九日戒治期滿執行完畢），並由本院羅東簡
    易庭判處有期徒刑五月確定後，又因施用毒品案件，經本院
    判處有期徒刑六月確定並於接續執行，九十一年十月二十二
    日縮刑期滿執行完畢。然其再先後因施用毒品案件，各經本
    院判處有期徒刑十月、十月確定，並與其經本院判處有期徒
    刑五月確定之竊盜案件，定應執行刑為一年十月確定，九十
    四年十二月六日縮刑假釋出監，九十五年二月十七日縮刑期
    滿假釋未經撤銷執行完畢。詎其又因施用毒品案件，經本院
    判處有期徒刑一年（嗣經減刑為有期徒刑六月）確定，九十
    六年九月二十八日易科罰金執行完畢後，仍不知悔改，再先
    後因施用毒品案件，各經本院判處有期徒刑一年、一年並定
    應執行刑為有期徒刑一年八月確定及判處有期徒刑一年確定
    等情，則有臺灣高等法院被告前案紀錄表存卷足考。本件事
    證已臻明確，被告犯行洵堪認定，應予依法論科。
二、核被告甲○○之所為，係犯毒品危害防制條例第十條第一項
    、第二項之施用第一級、第二級毒品罪。其施用前持有海洛
    因及安非他命之低度行為，均為施用之高度行為所吸收，皆
    不另論罪。惟被告係將海洛因及安非他命攙混一起同時施用
    ，乃以一行為同時觸犯施用第一級毒品罪與施用第二級毒品
    罪，為想像競合犯，應依刑法第五十五條規定從一重之施用
    第一級毒品罪處斷。末查，被告前因施用毒品案件，經法院
    判刑確定且末於九十六年九月二十八日易科罰金執行完畢，
    詳如前述，是其於徒刑執行完畢後五年內，故意再犯本件有
    期徒刑以上之罪，為累犯，應依刑法第四十七條第一項規定
    加重其刑。審酌被告歷經觀察、勒戒及強制戒治之戒毒程序
    與數度刑罰之科處與執行後，猶未確實戒除毒害，仍屢屢吸
    毒抵癮，實有對之科處較長刑期助其隔離戒毒之必要，再參
    酌其坦承犯行，到庭態度尚佳及其犯罪動機、目的、手段、
    造成社會潛在侵害程度及施用毒品成癮性之犯罪特質等一切
    情狀，爰予量處如主文所示之刑。
三、扣案疑似海洛因之粉末三包（白色粉末、米黃色粉末及內含
    黃色顆粒之米黃色粉末各一包），經送交通部民用航空局航
    空醫務中心鑑定，確均含第一級毒品海洛因無誤；另扣案疑
    似安非他命之白色透明結晶塊二包，亦經該局鑑定確均含第
    二級毒品安非他命無訛，此見卷附該局九十七年九月十二日
    航藥鑑字第０九七四六九五號毒品鑑定書即明，是扣案上揭
    海洛因三包（合計驗後餘重一點二八公克）及安非他命二包
    （合計驗後餘重一點五五八七公克）皆應依毒品危害防制條
    例第十八條第一項前段併予宣告沒收銷燬之。又扣案淨重四
    點零八六公克（驗後餘重三點七八六四公克）之白色粉末一
    包，則經該局鑑定後，未檢出海洛因或安非他命成分，同見
    該局九十七年九月十二日航藥鑑字第０九七四六九五號毒品
    鑑定書即詳，是乏證據證明扣案前開白色粉末一包乃屬毒品
    危害防制條例規定之第一級毒品或第二級毒品，自不併予諭
    知沒收銷燬之。至扣案行動電話三具、提撥管一支及分裝袋
    一袋雖均屬被告所有，然皆非被告供施用本件海洛因與安非
    他命所用之物，此經被告到庭供陳綦詳，故前述扣案行動電
    話、提撥管及分裝袋，因乏證據證明即為被告供本件施用海
    洛因及安非他命所用之物，且皆非違禁物，是與刑法第三十
    八條規定不符，爰不併予諭知沒收。特此述明。
據上論斷，應依刑事訴訟法第二百七十三條之一第一項、第二百
九十九條第一項前段，毒品危害防制條例第十條第一項、第二項
、第十八條第一項前段，刑法第十一條前段、第四十七條第一項
、第五十五條，判決如主文。
本案經檢察官郭欣怡到庭執行職務
中    華    民    國    97    年    11    月    20    日
                  刑事第四庭法  官  陳嘉年
以上正本證明與原本無異。
如不服本判決應於收受判決後10日內向本院提出上訴書狀，並應
敘述具體理由；其未敘述上述理由者，應於上訴期間屆滿後20日
內向本院補提理由書 (均須按他造當事人之人數附繕本)「切勿
逕送上級法院」。
                            書記官  葉瑩庭
中    華    民    國    97    年    11    月    20    日
附錄本案論罪科刑法條全文
毒品危害防制條例第十條第一項
施用第一級毒品者，處六月以上五年以下有期徒刑。


司法院資訊處製作；財團法人民間司法改革基金會備份。
